【裁判字號】    95,易,901
【裁判日期】    951019
【裁判案由】    傷害
【裁判全文】
臺灣板橋地方法院刑事判決               95年度易字第901號
公  訴  人  臺灣板橋地方法院檢察署檢察官
被      告  甲○○
            乙○○
            丙○○
共     同
選任辯護人  王鳳安律師
被      告  丁○○
選任辯護人  李詩皓律師
上列被告因傷害案件，經檢察官提起公訴（95年度偵字第9101號
），本院判決如下：
    主  文
本件公訴不受理。
    理  由
一、公訴意旨略以：丙○○為甲○○與乙○○之父，丙○○與丁○○則為兄弟關係，渠四人因遺產繼承及喪葬費用分擔事宜
    素有嫌隙，於民國94年5 月10日22時30分許，在臺北縣中和
    市○○街112 巷23弄13號，又因細故發生爭執，詎丙○○、
    乙○○、甲○○與年籍姓名不詳綽號「阿龍」之成年男子，
    竟基於傷害人身體之犯意聯絡，由丙○○勒住丁○○脖子，
    由乙○○、甲○○與「阿龍」分持鐵棍、徒手毆打丁○○，
    致使丁○○受有右踝外踝開放性骨折、背部挫傷、擦傷、右
    眼眶挫傷等傷害；於同日22時40分許，丁○○因為不甘遭歐
    ，遂持鐵鎚返回前址敲打甲○○，致甲○○受有左胸壁瘀挫
    傷4*4 公分、左上背兩處瘀挫傷（各為8*4 公分）之傷害。
    案經甲○○及丁○○訴由臺北縣政府警察局中和分局報告偵
    辦。因認被告丙○○、甲○○、乙○○與丁○○均涉犯刑法
    第277 條第1 項之傷害罪嫌。
二、按告訴乃論之罪，告訴人於第一審辯論終結前得撤回其告訴
    ；又告訴經撤回者，應諭知不受理之判決，刑事訴訟法第23
    8 條第1 項、第303 條第3 款分別定有明文。
三、查告訴人丁○○告訴被告丙○○、甲○○與乙○○傷害部分
    ，起訴書認被告丙○○、甲○○與乙○○係觸犯刑法第277
    條第1 項之傷害罪嫌；而告訴人甲○○告訴被告丁○○傷害
    部分，起訴書認被告丁○○係觸犯刑法第277 條第1 項之傷
    害罪嫌，依同法第287 條之規定，均須告訴乃論。因被告四
    人經本院多次協調後，被告甲○○願意代表其與被告丙○○
    、乙○○賠償新臺幣（下同）十八萬元予被告丁○○，被告
    丁○○亦接受上開方案，且被告丙○○於95年10月17日準備
    程序期日當庭給付被告丁○○十八萬元，故被告丁○○撤回
    對於被告丙○○、甲○○與乙○○之傷害告訴；再被告甲○○亦撤回對於被告丁○○之傷害告訴等情，業經被告甲○○
    與丁○○當庭陳述明確（見本院95年10月17日準備程序筆錄
    ），依照首開說明，本件爰逕為不受理判決之諭知。
據上論斷，應依刑事訴訟法第303 條第3 款，判決如主文。
本案經檢察官王聖涵到庭執行職務。
中    華    民    國    95    年    10    月    19    日
              刑事第十九庭  審判長法  官  許必奇
                                  法  官  曾正耀
                                  法  官  陳明偉
上列正本證明與原本無異。
如不服本判決，應於判決送達後10日內，向本院提出上訴狀。
                                  書記官  金和國
中    華    民    國    95    年    10    月    19    日


司法院資訊處製作；財團法人民間司法改革基金會備份。
